【裁判字號】    99,裁,1640
【裁判日期】    990722
【裁判案由】    違反道路交通管理處罰條例
【裁判全文】
最  高  行  政  法  院  裁  定
                                      99年度裁字第1640號
抗  告  人  甲○○
上列抗告人因與相對人交通部公路總○○○區○○○○○○道路
交通管理處罰條例事件，對於中華民國99年4月19日高雄高等行
政法院99年度簡字第110號裁定，提起抗告，本院裁定如下︰
    主  文
抗告駁回。
抗告訴訟費用由抗告人負擔。
    理  由
一、按對於適用簡易程序之裁定提起抗告，須經本院許可。前項
    許可，以訴訟事件所涉及之法律見解具有原則性者為限，行
    政訴訟法第235條定有明文。所謂法律見解具有原則性，係
    指該訴訟事件所涉及之法律問題意義重大，而有加以闡釋之
    必要情形而言。
二、本件抗告人因違反道路交通管理處罰條例之規定，為警查獲
    加以告發，並被處以罰鍰及記違規點數，抗告人不服，循序
    提起行政訴訟。原裁定以：抗告人於民國98年10月8日騎乘
    車牌號碼NJX-356號重型機車行經臺南縣永康市○○○○○
    ○路交岔路口，因於有燈光號誌管制之交岔路口闖紅燈，不
    聽勤務人員制止及不按遵行之方向行駛等違規行為，遭臺南
    縣警察局交通警察隊員警逕行製單舉發，經相對人認定屬實
    ，乃依道路交通管理處罰條例第45條第1款、第53條第1項、
    第60條第1項及第63條第1項規定，裁處抗告人新臺幣5,700
    元罰鍰，並記違規點數5點；抗告人不服上開裁決書，已向
    管轄之臺灣臺南地方法院聲明異議，經該法院98年度交聲字
    第1469號裁定駁回其異議，抗告人仍不服，向臺灣高等法院
    臺南分院提起抗告，亦經該法院99年度交抗字第58號裁定駁
    回其抗告確定在案；則抗告人既已依法對上開裁決書向普通
    法院為聲明異議及抗告，並經裁定確定在案，抗告人即無在
    法定程序外，另闢救濟之途；準此，抗告人就前開爭執事項
    向交通部提起訴願，經該部從程序上為「訴願不受理」決定
    ，依法尚無不合；抗告人不服，復提起本件行政訴訟，請求
    撤銷訴願決定及原處分，因該事件非屬行政法院審判權限之
    事件，抗告人提起本件訴訟，自難認為合法，應予駁回。
三、抗告人不服，以：相對人明知本件於裁決15天前，抗告人已
    具狀向臺南縣警察局提出不服異議狀，相對人即應於該異議
    狀確定後再為處理，相對人無視上情，仍對抗告人裁罰，顯
    侵害抗告人行使異議之權利，該裁罰應屬無效；又抗告人於
    本件並未向相對人聲明異議，係相對人擅自將抗告人上揭異
    議移送臺灣臺南地方法院，方有本件聲明異議及抗告之事，
    原審未依法審酌相對人有無濫用逾越裁決權，顯欠公允等語
    ，提起本件抗告。經核無所涉及之法律見解具有原則上之重
    要情事，抗告人提起抗告，不合首揭規定，不應許可，其抗
    告不合法，應予駁回。
四、據上論結，本件抗告為不合法。依行政訴訟法第104條、民
    事訴訟法第95條、第78條，裁定如主文。
中    華    民    國    99    年    7     月    22    日
                    最高行政法院第五庭
                        審判長法官  黃  璽  君
                              法官  王  碧  芳
                              法官  鄭  忠  仁
                              法官  吳  東  都
                              法官  陳  金  圍

以  上  正  本  證  明  與  原  本  無  異
中    華    民    國    99    年    7     月    23    日
                              書記官  彭  秀  玲

司法院資訊處製作；財團法人民間司法改革基金會備份。
